臺灣高等法院刑事判決　　　　　　　 100年度上訴字第1393號
上　訴　人
即　被　告　吳彩
選任辯護人　周彥憑律師
上列上訴人因偽證案件，不服臺灣桃園地方法院100年度訴字第
97號，中華民國100年4月7日第一審判決（起訴案號：臺灣桃園
地方法院檢察署99年度偵字第8277號），提起上訴，本院判決如
下：
    主  文
上訴駁回。
吳彩緩刑貳年。
    犯罪事實
一、吳彩於民國98年3月23日晚間7時許，原住桃園縣中壢市○
    ○○路319之5號16樓，因沈成焱與其有感情糾紛，故至上址
    住處外滋事，警據報前來處理，吳彩在其住處屋內透過房
    門之探視孔往外親見沈成焱徒手毆打據報前來處理之桃園縣
    政府警察局中壢分局自強派出所警員李柏賢、陳鑫業之頭部
    及身體，待支援警員林家鋐、溫皓翔到場後，沈成焱仍極力
    反抗並毆打警員林家鋐、溫皓翔，其後，吳彩並於中壢分
    局偵辦沈成焱妨害公務案件中，就該部分之事項，於中壢分
    局自強派出所警員曾意達所製作之調查筆錄中陳述明確，惟
    吳彩於沈成焱涉嫌妨害公務案件經提起公訴後，竟基於偽
    證之犯意，於99年2月11日上午10時10分許，在臺灣桃園地
    方法院刑事第二法庭98年度簡上字第1187號沈成焱妨害公務
    案件審理中，以證人身分接受法官訊問時，於案情有重要關
    係之事項供前具結，虛偽證述：「我從鐵門上可以往外看的
    探視孔往外看，警察只是拉被告（即沈成焱）走，就把被告
    拉進電梯，我沒有看到他（指沈成焱）打警察」、「我只有
    從小孔看到他們（即員警）拉走被告（即沈成焱），把他拉
    到電梯裡面」等語之不實事項。
二、案經原審告發臺灣桃園地方法院檢察署檢察官偵查起訴。
    理    由
壹、程序方面：
    本件被告吳彩所犯非死刑、無期徒刑、最輕本刑為3年以
    上有期徒刑之罪，或高等法院管轄第一審之案件，被告於本
    院審理程序中，就被訴事實為有罪之陳述，經告以簡式審判
    程序之旨，並聽取檢察官及被告之意見後，本院合議庭裁定
    依簡式審判程序進行審理；是本件之證據調查，依刑事訴訟
    法第273條之2規定，不受同法第159條第1項、第161條之2、
    第161條之3、第163條之1及第164條至第170條規定之限制，
    合先敘明。
貳、實體方面
一、上揭犯罪事實業據被告於本院審理中坦承不諱，並有98 年3
    月23日下午9時5分警詢筆錄、原審法院98年度簡上字第1187
    號沈成焱妨害公務案99年2月11日上午10時10分許審理筆錄
    結文、桃園縣政府警察局中壢分局99年8月3日中警分刑字第
    0997032078號函等在卷可佐。而沈成焱因前開涉嫌毆打執行
    職務之員警，經臺灣桃園地方法院檢察署檢察官於98年9 月
    22日以聲請簡易判決處刑書聲請簡易判決，認沈成焱涉犯刑
    法第135條第1項妨害公務罪嫌，經法院審理後，原法院第一
    審及第二審，皆以：沈成焱於98年3月23日晚間7時許，在桃
    園縣中壢市○○○路31  9之5號16樓，與據報到場處理之員
    警李柏賢、陳鑫業發生衝突，並徒手毆打警員李柏賢、陳鑫
    業之臉部及胸部，又極力反抗並毆打其後前來支援之員警員
    林家鋐、溫皓翔，以此方式施強暴於警員李柏賢、陳鑫業、
    林家鋐、溫皓翔，並致陳鑫業受有右頰挫傷、手指挫傷、擦
    傷，林家鋐受有右臀部挫傷等傷害等事實，業據證人即員警
    李柏賢、陳鑫業、林家鋐、溫皓翔等人證述屬實，並有傷勢
    照片、診斷證明書等件在卷可佐，堪認沈成焱妨害公務犯行
    明確，而判決沈成焱有期徒刑5月，如易科罰金，以新臺幣1
    千元折算1日確定，復有臺灣桃園地方法院檢察署98年度偵
    字第7328號聲請簡易判決處刑書、原審法院98年度壢簡字第
    2070號刑事簡易判決、98年度簡上字第1187號刑事判決在卷
    可佐。是被告任意性自白核與事實相符，自足憑信，本件被
    告事證明確，犯行洵堪認定，應依法論科。
二、核被告所為，係犯刑法第168條之偽證罪。原審審酌被告於
    法院審理時，經命具結後，仍就案情重要事項任意為虛偽之
    證述，對國家司法之正確性產生危害，惟念及被告於該案中
    虛偽之證述不為法院所採信，尚未影響法院之正確判斷，及
    被告素行、犯後態度等一切情狀，依刑法第168條規定，量
    處被告有期徒刑5月，以資懲儆。認事用法及量刑並無不合
    。被告上訴指摘原判決量刑過重，非有理由，應予駁回，惟
    被告未曾受有期徒刑以上刑之宣告，有本院被告前案紀錄表
    存卷可稽，斟酌被告為作業員，收入甚微，且為單親家庭，
    尚有一歲兒待哺，母親又罹癌，有戶籍謄本及診斷證明書等
    附卷可佐，其家庭經濟賴其負擔，而本件其已坦承犯行，頗
    具悔意，足認經刑之宣告，當知所警惕，信無再犯之虞，本
    院認以暫不執行其宣告刑為適當，爰併宣告緩刑2年，以啟
    自新。
據上論斷，應依刑事訴訟法第273條之1、第368條，刑法第74條
第1項第1款，判決如主文。
本案經檢察官柯麗鈴到庭執行職務。
中    華    民    國   100    年    7     月    19    日
                  刑事第十三庭審判長法  官  曾德水
                                    法  官  王復生
                                    法  官  楊貴雄
以上正本證明與原本無異。
如不服本判決，應於收受送達後10日內向本院提出上訴書狀，其
未敘述上訴之理由者並得於提起上訴後10日內向本院補提理由書
（均須按他造當事人之人數附繕本）「切勿逕送上級法院」。
                                    書記官  廖純瑜
中    華    民    國   100    年    7     月    19    日